

# KRISTINA MIHAJLOVSKA

Creative Marketing Specialist and Senior Graphic designer

Experienced Senior Graphic Designer and Marketing Specialist with a demonstrated history of working in the marketing and advertising industry.

I am skilled in Adobe Photoshop, Adobe AI, Digital Marketing, and Google Adwords. Strong marketing, arts, and design professional

### 070/397513

kmihajlovska0909@gmail.com /



Skopje, Macedonia

### **EDUCATION**

#### **Bachelor of Design**

Ss. Cyril and Methodius University in Skopje

2010-2013

#### **EXPERTISE**

Graphic Design

**Branding** 

Multimedia

DIGITAL MARKETING

### **LANGUAGE**

English

## **Experience**

Q

March 2021 - Present 6 Pro marketing **Digital Marketing Specialist** 

and senior Graphic Designer

2019-2021 KRUSEL Store · Full-time

**Digital Marketing Executive** 

2018 - 2019

Sport Vision · Full-time

**E-commerc Assistant** 

2016 - 2018 Makedonski Telekom AD · Full-time **Sales Attendant** 

2014-2016 A! Telekom Austria **Sales Attendant** 

### Reference

<u>Digital Marketing</u>
Linked In
Facebook Ads manager
Google Ads
Strategy Planing

Graphic Design

Adobe Photoshop

Adobe Illustrator

Adobe XDA

Acrobat





Потврда за посета на обука

SEO

Која се издава на

### **КРИСТИНА МИХАЈЛОВСКА**

Инструктор

Билјана Димовска

A course of study offered by Brainster - a learning community. Visit www.brainster.co to get involved.



/tuwi

**Brainster CEO** 



Универзитет "Св. Кирил и Методиј" во Скопје Економски факултет - Скопје



доделува

## СЕРТИФИКАТ

на

# Кристина Михајловска

за успешно завршена обука за *Сè за дигитален маркетинг* на Економскиот факултет-Скопје



Тренер

Проф. д-р Димитар Јовевски

СКОПЈЕ, ДЕКЕМВРИ 2020





Семос Едукација е авторизиран центар за компјутерска обука на Microsoft, Cisco, Oracle, EC-Council, Vrmware, Autodesk, Adobe, ISTQB, ITIL, SCRUM, Project Management.

Со овав диплома се потврдува дека носителот успешно го заврши наведениот курс.

Кристина Михајловска

Продажба и продажни вештини

Скопје, 29.07.2020



Директор



Microsoft Partner























**S** СЕМОС ВДУКОЦИЈО

Семос Едукација е авторизиран центар за компјутерска обука на Microsoft, Cisco, Oracle, EC-Council, Vmiware, Autodesk, Adobe, ISTQB, ITIL, SCRUM, Project Management.

Со оваз диплома се потврдува дека носителот успешно го заврши наведениот курс.

Кристина Михајловска

Adobe Illustrator CC

Скопје, 25.01.2021























